臺灣板橋地方法院刑事判決　　　　　　　 94年度易字第75號
公　訴　人　臺灣板橋地方法院檢察署檢察官
被　　　告　乙○○
上列被告因竊盜案件，經檢察官提起公訴（93 年度偵字第16003
號）及移送併案審理（臺灣臺北地方法院檢察署 94 年度偵字第
181 號），被告於本院準備程序中，就被訴事實及併案事實為有
罪之陳述，經本院合議庭裁定由受命法官獨任進行簡式審判程序
，判決如下：
    主  文
乙○○連續攜帶兇器竊盜，累犯，處有期徒刑壹年。
　  事  實
一、乙○○前因竊盜案件，經臺灣臺北地方法院九十一年度簡字
    第二一七九號判處有期徒刑三月確定，於民國九十二年一月
    七日易科罰金執行完畢；又因竊盜案件，經本院以九十二年
    度簡字第七六二號判決處有期徒刑二月確定，並於九十二年
    十二月二十二日執行完畢出監。詎仍不知悔改，竟基於意圖
    為自己不法所有之概括犯意，（一）先於九十三年五月七日
    十六時許（起訴書誤載為二十時許），趁甲○位於臺北縣永
    和市○○路二九一號一樓之住處房門未緊閉之際，開門侵入
    上址住處（侵入住宅部分未據告訴），竊取甲○所有之ＧＢ
    Ａ　ＳＰ一台、怪獸對打機三台、卡帶四個、掌上型電玩附
    加二個卡帶、象牙印章二個、佛像瓷器、皮包、皮衣、風衣
    、高爾夫球具一組、大同玩偶一個、絲巾十餘條等物。嗣甲
    ○返家發覺住處遭竊報警處理，警方鑑識人員於甲○所有之
    「世界風物誌」一書上採得可疑指紋一枚，經送鑑定後發現
    係乙○○之指紋，因而查知上情。（二）乙○○又於九十三
    年七月五日七時許，使用客觀上可供兇器使用之螺絲起子，
    以破壞大門門鎖之方式，侵入臺北市大安區○○○路○段三
    六五號二樓之一郭馨美之公司內（侵入住宅部分未據告訴）
    ，竊取郭馨美所有之新臺幣一千元、桌上型電腦一套、桌上
    型電腦主機一台、雷射印表機一台、ＫＥＮＷＯＯＤ音響一
    套、ＤＶＤ一台、郵票七十張等物。嗣郭馨美發現遭竊報警
    後，鑑識人員於該處之辦公桌上採獲可疑指紋二枚，經送鑑
    定後發現係乙○○所有，遂偵知上情。
二、案經臺北縣政府警察局永和分局報請臺灣板橋地方法院檢察
    署檢察官偵查起訴及臺灣臺北地方法院檢察署偵查後移送併
    案審理。
　　理  由
一、上開事實，業據被告乙○○於本院審理中坦承不諱，核與被
    害人甲○及郭馨美指述之情節相符，復有內政部警政署刑事
    警察局九十三年六月二十八日刑紋字第０九三０一二二七０
    七號、九十三年七月刑紋字第０九三０一四九七一０號鑑驗
    書在卷可資佐證，足認被告之自白與事實相符，應堪採信。
    從而，本件事證明確，被告犯行堪以認定，應予依法論科。
二、按螺絲起子係金屬材質製成，質地堅硬，且被告既用以破壞
    門鎖，客觀上該螺絲起子自足以危害人之生命、身體，應屬
    刑法第三百二十一條第一項第三款所定之兇器。核被告先後
    二次竊盜行為，分別係犯刑法第三百二十條第一項之普通竊
    盜罪、同法第三百二十一條第一項第三款攜帶兇器竊盜罪。
    公訴意旨就被告第一次竊盜犯行認被告亦係破壞門鎖侵入住
    宅、並係於晚間八時許之夜間為竊盜犯行。惟為被告所否認
    ，而查本件並未扣得有關被告破壞被害人甲○住處門鎖之工
    具，且縱使被害人甲○住處門鎖遭破壞，亦不能率認定係被
    告所為；又被害人甲○係於九十三年五月七日晚上八時三十
    分許發現住處遭竊，並非意謂被告係於晚上侵入住宅行竊，
    被害人亦未親見被告於夜間破壞門鎖侵入住宅行竊，是公訴
    意旨認定之上開事實，容有所誤，此部分犯罪事實應予減縮
    ，附此敘明。被告所犯上開二次竊盜犯行，時間緊接，所犯
    係構成要件相同之罪，顯係基於概括犯意而為之，應依刑法
    第五十六條之規定論以較重之第二次攜帶兇器竊盜一罪，並
    加重其刑。又被告前因竊盜案件，經臺灣臺北地方法院九十
    一年度簡字第二一七九號判處有期徒刑三月確定，於九十二
    年一月七日易科罰金執行完畢；又因竊盜案件，經本院以九
    十二年度簡字第七六二號判決處有期徒刑二月確定，並於九
    十二年十二月二十二日執行完畢出監之情，有臺灣高等法院
    被告前案紀錄表在卷可稽，其於有期徒刑執行完畢後，五年
    內再犯有期徒刑以上之本罪，為累犯，依法遞予加重其刑。
    爰審酌被告素行不佳，正值年輕力壯，竟不思以正常管道賺
    取金錢，反竊取他人財物，並衡量其所竊取財物之價值、行
    竊手段，及於本院審理中坦承犯行等一切情狀，量處如主文
    所示之刑。至被告於第二次竊盜時用以破壞門鎖之螺絲起子
    一支，雖係被告供犯罪所用之物，然並未扣案，且經被告陳
    明已經丟棄，應已滅失，爰不另為沒收之諭知。
三、上開被告第二次竊取被害人郭馨美財物之犯罪事實，雖未經
    起訴，然與起訴論罪之竊盜犯行，有連續犯裁判上一罪之關
    係，且據檢察官移送併辦，本院自得併予審理，附此敘明。
據上論斷，應依刑事訴訟法第 273 條之 1 第 1 項、第 299 條
第 1 項前段，刑法第56條、第321條第1項第3款、第47條，判決
如主文。
本案經檢察官陳鴻濤到庭執行職務。
中　　華　　民　　國　　94　　年　　6 　　月　　15　　日
                  刑事第九庭  法　官  李　君　豪
以上正本證明與原本無異。
如不服本判決，應於判決送達後10日內向本院提出上訴狀
                              書記官  蕭  汝  芳
中　　華　　民　　國　　94　　年　　6 　　月　　15　　日
附錄本案論罪科刑法條全文：
刑法第321條
犯竊盜罪而有左列情形之一者，處六月以上五年以下有期徒刑：
一、於夜間侵入住宅或有人居住之建築物、船艦或隱匿其內而犯
    之者。
二、毀越門扇、牆垣或其他安全設備而犯之者。
三、攜帶兇器而犯之者。
四、結夥三人以上而犯之者。
五、乘火災、水災或其他災害之際而犯之者。
六、在車站或埠頭而犯之者。
前項之未遂犯罰之。
